臺灣臺南地方法院刑事判決　　　　　　　　　　　　九十一年度交易字第二二七號
　　公　訴　人　臺灣台南地方法院檢察署檢察官
　　被　　　告　甲○○
右列被告因過失傷害案件，經檢察官提起公訴（九十一年調偵字第四四號)，本院判
決如左：
    主  文
甲○○因過失傷害人，處拘役參拾日，如易科罰金，以參佰元折算壹日。
    事  實
一、甲○○於民國九十一年二月十八日上午，駕駛車牌號碼ＴＬ─八三六六號自用小
    客車，沿臺南縣新營市○○路由南向北方向行駛，而於同日上午十時十分許，經
    該路與長榮路之設有行車管制號誌之交岔路口前時，理應注意汽車行駛時，駕駛
    人應注意車前狀況，並隨時採取必要之安全措施，及車輛面對圓形紅燈表示禁止
    通行，不得超越停止線或進入路口，而依當時情形、客觀上亦無不能注意之情事
    ，能注意竟疏於注意前方交岔路口前可能有車輛停等紅燈之車前狀況，未減速慢
    行，作停止之準備，仍貿然持速前進，見前方由丙○○所駕駛、搭載早年因嚴重
    車禍受傷之乙○○、正停等紅燈之車牌號碼ＴＤ─五七二０號自用小客車，煞避
    不及，其所駕駛之自用小客車車頭遂與丙○○所駕駛之自用客車後保險桿發生碰
    撞，致車輛向前移動，坐於助手席之乙○○因而受有頭部傷害（合併頭痛、頭暈
    、想吐症狀，但無明顯外傷）。甲○○於肇事後，犯罪未被有偵查權之公務員或
    機關發覺前，經路人以電話向警察報警，並於該處等候，向至現場處理之警員表
    明係車輛駕駛人而自首，並坦承犯行進而接受裁判。
二、案經乙○○訴由臺南縣警察局新營分局報請臺灣臺南地方法院檢察署檢察官偵查
    起訴。
    理  由
一、訊據被告甲○○就右開犯罪事實坦承不諱，核與告訴人乙○○指訴之情相符，證
    人丙○○亦就其駕車停等紅燈時，遭被告駕車自後撞擊一情證稱甚詳。又告訴人
    因本件車禍，而受有如事實欄所載等傷害，復有行政院生署新營醫院九十一年
    二月十八日診斷證明書一份附卷可參，而告訴人之頭部傷害，經本院函詢行政院
    生署新營醫院，所指頭部外傷，係合併頭痛、頭暈、想吐，並無明顯外傷等情
    ，此有該院九十一年九月十三日九十一署新營醫病字第九一三二九０號函一紙在
    卷可資佐證，而告訴人亦自承早年曾受有嚴重車禍，至今仍須以輪椅代步，審酌
    告訴人早年即有舊疾，而此次車禍並未受有明顯外傷，同車之證人丙○○甚至未
    受傷等情，足認告訴人雖因車禍而有頭痛、頭暈、想吐等症狀而健康受損，然傷
    勢並不嚴重，先予敘明。
二、其次，被告駕車前進時，撞及證人丙○○所駕之自用小客車，肇事二車之撞擊點
    ，位於證人丙○○車後保險桿，並造成保險桿裂痕等情，業據被告於本院審理時
    自承在卷，且有現場車損照片影本四紙及道路交通事故調查報告表影本一紙在卷
    可憑，揆諸撞擊點均是在被告視線前方可得注意之處，足認應係被告未注意前方
    車輛停等紅燈之車前狀況，亦未減速慢行，作停車之準備，仍持速前進，致與證
    人丙○○所駕駛之自用小客車發生碰撞，應無疑義。
三、按汽車行駛時，駕駛人應注意車前狀況，並隨時採取必要之安全措施，及車輛面
    對圓形紅燈表示禁止通行，不得超越停止線或進入路口，道路交通安全規則第九
    十四條第三項及道路交通標誌標線號誌設置規則分別定有明文，本件被告有合法
    考領駕駛執照，為有駕駛經驗之人，對於上述道路交通安全規則自知之甚稔，為
    其等應注意之事項，而肇事當時係天候晴朗、日間自然光線、路面乾燥、無缺陷
    、有行車管制號誌之岔路口、無障礙物、視距良好，有前開道路交通事故調查報
    告表及現場照片載明可考，據此判斷，足見依當時狀況被告客觀上並無不能注意
    之情狀，詎被告明知其行進方向前為設有行車管制號誌之交岔路口，可能有車輛
    停等紅燈，更應注意且能注意，竟疏未注意而未減速慢行、採取必要之安全措施
    ，反而持速前進，致撞擊證人所駕駛之自用小客車而使告訴人受傷肇事，被告自
    有違前開規定之注意義務，其顯有過失，臺灣省南區車輛行車事故鑑定委員會亦
    認被告未注意車前狀況，追撞前車，為肇事原因，有該會南鑑字第九一一三九一
    號鑑定意見書一紙在卷可參。又被告之過失行為與告訴人所受上開傷害之間，顯
    有相當因果關係，亦無疑義。從而，本件事證已甚明確，被告之過失傷害犯行，
    堪以認定。
四、核被告甲○○為，係犯刑法第二百八十四條第一項前段之過失傷害罪。又被告肇
    事後，未被有偵查權之公務員或機關發覺其為犯嫌前，留在事故現場向到場處理
    之警員自承犯行，進而接受裁判，此業經被告供明在卷可按，並經證人丙○○證
    稱在卷，被告行為合乎自首之要件，應依刑法第六十二條前段減輕其刑。爰審酌
    被告之品行、應負過失責任之程度、造成告訴人傷害之結果非重、肇事後尚未與
    告訴人達成民事上之和解，及被告犯後之態度等一切情狀，量處如主文所示之刑
    ，並諭知易科罰金之折算標準，以資懲儆。
據上論斷，應依刑事訴訟法第二百九十九條第一項前段，刑法第二百八十四條第一項
前段、第六十二條前段、第四十一條第一項前段，罰金罰鍰提高標準條例第一條前段
、第二條，判決如主文。
中      華      民      國    九十一    年    十二    月    三十      日
                                  臺灣臺南地方法院交通法庭
                                          法  官  洪  士  傑
右正本證明與原本無異。
如不服本判決，應於判決送達後十日內，向本院提出上訴狀。
                                          書記官  孫  鈴  堯
中      華      民      國      九十一    年    十二    月    三十      日
附錄法條：
中華民國刑法第二百八十四條第一項(普通過失傷害罪)
因過失傷害人者，處六月以下有期徒刑、拘役或五百元以下罰金，致重傷者，處一年
以下有期徒刑、拘役或五百元以下罰金。
